---
title: "Logistic回归详解(二)――有序及无序多分类Logistic回归"
author: "余文华"
date: "2016年5月14日"
output: html_document
---

```{r setup, include=FALSE}
knitr::opts_chunk$set(echo = TRUE)
```
#前言

    接着上期Logistic回归的学习，这期我将主要介绍无序多分类Logistic回归及有序Logistic回归。内容主要包括：
    
1. 无序多分类及有序Logistic回归使用情形
2. 基本统计学原理及统计假设
3. R实现及可视化
4. 模型变量选择，模型检验、预测、评价等

#概述

    不同于二分类logistic回归，有序多分类logistic回归(或无序多分类)适用于应变量为等级、程度差别的资料(或无序分类资料)，它基于累积概率构建回归模型。有序logistic回归模型可表示为：
    Y为一个等级变量包括g个类别，因此有序多分类logistic回归有g-1个方程，从公式中我们还可以注意到各方程回归系数相同，不同方程差别主要体现在常数项上，这主要是因为我们在做有序logistics回归前有个平行性假设，假定自变量g-1个模型中对累积概率的优势比（OR值）影响相同，即不同累积logit回归线相互平行，也叫成比例发生比假设。
    与有序logistics回归不同，无序多分类logistics回归方程中自变量回归系数可以不同，模型可表示为：
    因此无序多分类logistics回归可以说是二分类logistics回归的扩展。

#有序Logistic回归

    为方便理解，我们还是引入一个例子来说明：
    研究者希望通过收集毕业学生性别、父母教育状况(low\high)、毕业时的学校性质(public\private)以及gpa成绩，了解(预测)学生对待申请毕业去向学校的态度(unlikely\somewhat likely\very likely)  。 显然态度倾向属于等级类型 ，为有序 资料。
##数据读取    
```{r, message=FALSE}
require(foreign)
require(nnet)
require(ggplot2)
require(reshape2)
dat <- read.dta("http://www.ats.ucla.edu/stat/data/ologit.dta")
head(dat)
#数据描述
ftable(xtabs(~ public + apply + pared, data = dat))
```

##平行性假设检验

    有序Logistic回归分析主要用到MASS包和VGAM包，但平行性假设只有VGAM包可以完成，我们首先运用VGAM包实现平行性假设，然后通过平行性假设的原理，构建一个可视化的平行性验证方法。
   
###用VGAM包进行平行性检验
```{r, message=FALSE}
library(VGAM)
#建立模型
#parallel = TRUE,指模型满足平行性假设
model1 <- vglm(ordered(apply) ~ pared + public +gpa,data = dat,family = cumulative(parallel = TRUE))
summary(model1)
#VGAM包可以直接给出各变量P值
#parallel = FALSE,指模型不满足平行性假设，即拟合多项ligistic回归模型
model2 <- vglm(ordered(apply) ~ pared + public +gpa,data = dat,family = cumulative(parallel = FALSE))
#建立假设
#H0：平行性模型与非平行性模型拟合效果一致
#H1：平行性模型与非平行性模型拟合效果不一致
#似然比检验平行性假设
lrtest(model1,model2)
#结果表明，p>0.05,满足平行性假设，model1成立
is.parallel(model1)
```

    通过parallel = TRUE和FALSE,构建2个满足平行性假设和不满足平行性假设的模型，建立假设，通过lrtest()似然比检验平行性假设（两模型的一致性）。
    #结果表明，p>0.05,满足平行性假设，model1成立.运用is.parallel(model1)可查看结果的平行性。
    
###运用绘图方法查看模型平行性
    
    运用Hmisc包创建函数sf(),计算大于或等于目标变量(如y>=2)，累积概率log值；再通过summary()构建一个结果的表格。我们也可以构建一个如以y>=2，二分类Logistic回归模型，来验证表格数据的准确性。当pared1=1时，代入glm方程，-0.378+1.1438=0.7658，即表格中pared为1，y>=2对应的表格值。分别计算每行数据，累积概率P(y>=3)-p(y>=2)值，即得到变量分别为0，1时的log差值，通过判断差值相差距离，可视化平行性假设（差值距离相近）。由图可见，pared及gpa在图中“+”距离相近，而public的“+”相距较远，说明pared及gpa满足平行性，而public不满足平行性假设。
    
```{r, message=FALSE}
require(MASS)
require(Hmisc)
sf <- function(y) {
  c('Y>=1' = qlogis(mean(y >= 1)),
    'Y>=2' = qlogis(mean(y >= 2)),
    'Y>=3' = qlogis(mean(y >= 3)))
}

(s <- with(dat, summary(as.numeric(apply) ~ pared + public + gpa, fun=sf)))
s
glm(I(as.numeric(apply) >= 2) ~ pared, family="binomial", data = dat)
glm(I(as.numeric(apply) >= 3) ~ pared, family="binomial", data = dat)
s[, 4] <- s[, 4] - s[, 3]
s[, 3] <- s[, 3] - s[, 3]
s 
#plot
plot(s, which=1:3, pch=1:3, xlab='logit', main=' ', xlim=range(s[,3:4]))
```

##模型检验
###整体模型似然比检验
```{r}
VGAM::lrtest(model1)
#模型卡方值为24.18，P<0.05，说明拒绝H0：所有回归系数为0假设，整体模型成立
summary(model1)
#所得模型public无统计学意义，其他变量有统计学意义
```

    所得累计logistic回归模型的logit线性形式如下：
    logit(p(y <=1|X)) = 2.20335-1.04766pared1-0.61575gpa
    logit(p(y <=2|X)) = 4.29879-1.04766pared1-0.61575gpa
    对应的概率模型形式：
    p(y <=1|X)= exp(2.20335-1.04766pared1-0.61575gpa)/(1+exp(2.20335-1.04766pared1-0.61575gpa))=1/(1+exp(-2.20335+1.04766pared1+0.61575gpa))
    p(y <=2|X)= 1/(1+exp(-4.29879+1.04766pared1+0.61575gpa)
    对待录取态度3个等级：unlikely、somewhat likely、very likely的可能性P1 = p(y <=1|X)，P2 = p(y <=2|X)- p(y <=1|X)，P3 = 1-P1-P2=1-p(y <=2|X)
    
##模型预测

    通过predict()输出模型预测值，type参数指定输出数据，link为预测值输出，response为预测概率值输出，terms为输出所有变量等。
    
```{r}
#预测概率值
pp <- predict(model1,type = "response")
dat2 <- cbind(dat,pp)
#预测分类
dat2$class <- max.col(pp)
head(dat2)
```
##模型评价
###预测分类正确率
```{r}
with(dat2,table(apply,class))
```

    模型正确判断“unlikely” 的比例为201/220=0.9136，但正确判断“somewhat likely”比例为20/140=0.1429，判断“very likely” 的比例为0 ，说明模型 拟合效果不好。

###广义决定系数R^2

    由上面程序计算广义R^2,都接近0，远离1，说明模型拟合效果不好。
```{r}
model1.null<-vglm(apply~ 1, data=dat, family=cumulative(parallel=T)) 
LLf <- logLik(model1) 
LL0 <- logLik(model1.null) 
N<-nrow(dat) 
#McFadden pseudo-R2, Cox & Snell -R2, Nagelkerke -R2 
cbind( 'McFadden R2'= 1 - (LLf / LL0) ,
       'Cox & Snell R2'=1 - exp((2/N) * (LL0 - LLf)) , 
       'Nagelkerke R2'=(1 - exp((2/N) * (LL0 - LLf))) / (1 - exp(LL0)^(2/N)) )
```

#MASS包构建有序Logistic回归模型

    MASS包无法直接出现P值结果，需要编辑公式计算,Hess=TRUE表示在最优化下，输出观察信息矩阵。
    
```{r}
m <- polr(apply ~ pared + public +gpa,data = dat,Hess = TRUE)
#计算p值
ctable <- coef(summary(m))
p <- pnorm(abs(ctable[,"t value"]),lower.tail = FALSE)*2
ctable <- cbind(ctable,"p value" = p)
#CI
(ci <- confint(m)) # default method gives profiled CIs
confint.default(m) # CIs assuming normality
## OR and CI
exp(cbind(OR = coef(m), ci))
summary(m)
```

    注意的是：MASS包polr函数中，结果的常数项（截距）的计算结果值与vglm()函数的结果完全一致，但是自变量(例如pared1)的回归系数的值1.0476则刚好与vglm()函数的结果值-1.0476符号相反，这是因为两个函数定义的模型形式有差异所致。MASS包的polr()函数的累积logistic模型定义是logit(p(y <=j|X)) = 截距-eta ，采用的是减法 形式，而一般的累积logistic回归，如vglm()，的函数定义形式是logit(p(y <=j|X)) = 截距+eta ，是加法形式，所以两种定义计算出来的符号刚好 相反。
   
##变量选择

    在R中运用MASS包的step()函数进行逐步回归分析，采用AIC选择自变量。R的逐步法函数step()通过使用选项direction=’backward’、direction=’forward’、direction=’both’分别指定了向后逐步法、向前逐步法和双向逐步法。
    运用dropl()函数进行自变量的似然比检验，public无统计学意义，可考虑删除。
```{r}
selecting <- step(m,direction = "backward")
selecting$anova
droping <- drop1(m,test = "Chisq")
```

    默认采用向后法。如果是采用向后法必须首先建立包含所有自变量的模型即全模型；如果采用向前法、逐步法除了必须要建立包含所有变量的全模型作为逐步法的终点外，还需建立最小变量模型作为逐步法起点，一般最小模型是不包含自变量的空模型。逐步法的结果输出中引入自变量用符号‘+’，删除自变量用符号‘-’，同时列出对应的AIC变化。
    上面结果中，Start:  AIC=727.02开始时模型的AIC，此时模型形式是apply ~ pared + public + gpa,模型为全模型，由于引入public后模型的AIC减少，所以首先引入public；下一步AIC=725.06，删除模型内的gpa和pared都使AIC的值增大，所以，逐步过程到此结束。
    需要加以说明的是在有序变量赋值时，为与流行病学上对优势比解释保持一致（OR>1为危险因素，OR<1为保护因素），在对应变量赋值时应将专业上最不利的等级赋予最小值，最有利的赋予最大值，如病情从“严重”到“轻”，赋值为1，2，3等。
    
###绘图展示

    创建一个新数据集，查看gpa在不同取值时的概率曲线。
    
```{r}
newdat <- data.frame(
  pared = rep(0:1, 200),
  public = rep(0:1, each = 200),
  gpa = rep(seq(from = 1.9, to = 4, length.out = 100), 4))
newdat <- cbind(newdat, predict(m, newdat, type = "probs"))

##show first few rows
head(newdat)
#plot
lnewdat <- melt(newdat, id.vars = c("pared", "public", "gpa"),
  variable.name = "Level", value.name="Probability")
head(lnewdat)
ggplot(lnewdat, aes(x = gpa, y = Probability, colour = Level)) +
  geom_line() + facet_grid(pared ~ public, labeller="label_both")
```
#无序多分类Logistic回归

    前面说到无序多分类Logistic回归为二分类Logistic回归的扩展，因此理解起来可以参考二分类Logistic回归，注意的是需要提前通过relevel()说明参照水平，运用VGAM包时，设定pallels=FALSE即可，而运用nnet包中的multinom函数也可构建无序多分类Logistic回归。下面以nnet包分析说明。
    同样举例说明，通过分析200名学生社会经济水平(low\middle\high),写作得分，来预测学生选择课程的类型(general\academic\vocation)。显然课程类型属于无序多分类资料，我们运用无序多分类Logistic回归进行分析。
    
```{r}
require(foreign)
require(nnet)
require(ggplot2)
require(reshape2)
```
    
##读取数据
```{r}
ml <- read.dta("http://www.ats.ucla.edu/stat/data/hsbdemo.dta")
with(ml,table(ses,prog))
with(ml,do.call(rbind,tapply(write,prog,
                             function(x) c(M = mean(x),SD = sd(x)))))

```

##无序分类回归模型构建
```{r}
ml$prog2 <- relevel(ml$prog,ref = "academic")
test <- multinom(prog2 ~ ses + write, data = ml)
summary(test)
```

##计算P值
```{r}
z <- summary(test)$coefficients/summary(test)$standard.errors
p <- (1 - pnorm(abs(z), 0, 1))*2
p
exp(coef(test))
head(pp <- fitted(test))
```
##预测可能性
```{r}
dses <- data.frame(ses = c("low", "middle", "high"),
  write = mean(ml$write))
predict(test, newdata = dses, "probs")

dwrite <- data.frame(ses = rep(c("low", "middle", "high"), each = 41),
  write = rep(c(30:70), 3))
## store the predicted probabilities for each value of ses and write
pp.write <- cbind(dwrite, predict(test, newdata = dwrite, type = "probs", se = TRUE))
by(pp.write[,3:5],pp.write$ses,colMeans)
```

##分类绘图

    运用melt函数转换“宽”数据为“长”数据，方便运用ggplot进行绘图分析
    
```{r}
## melt data set to long for ggplot2
lpp <- melt(pp.write, id.vars = c("ses", "write"), value.name = "probability")
# view first few rows
head(lpp)
## plot predicted probabilities across write values for
## each level of ses facetted by program type
ggplot(lpp, aes(x = write, y = probability, colour = ses)) +
  geom_line() +
  facet_grid(variable ~ ., scales="free")
```

##参考资料
>- idre Institute for Digital Research and Education:Data Analysis Examples <http://www.ats.ucla.edu/stat/dae/>

>- R软件-医学统计分析-有序logistic回归 <http://wenku.baidu.com/link?url=5qliS_YiD2X2UH82wmbryB5GIvBhBsR5yh6z-MDtuC1NTJTV5cd6QmOhPKWsD_zTm9IL7Jpg71zL07w5_-D6S1Am7SM_aFF5f6a028aLUju>

>- 王汉生. (2008). 应用商务统计分析

>- 其他相关资料