---
title: "Windows上安装Tensorflow踩的坑"
author: "余文华"
date: "2017年3月14日"
output: html_document
---

```{r setup, include=FALSE}
knitr::opts_chunk$set(echo = TRUE)
```

## 前言

    看到Rstudio中开始支持Tensorflow，本人是欣喜若狂的，同时TensorFlow官网从16年9月低开始支持windows安装了，不免想试试在自己的Windows上用R跑跑tensorflow的。可是事与愿违，倒腾了一周今天正式宣布，暂停这一实践。但失败的尝试也不能白失败了，拿出来晒晒说不定有高人指点呢，特此把踩过的坑述说一二，一来是寻求帮助，二来也是警惕来者，“此处有坑，请小心绕道”吧。

##在Rstudio运用R实现Tensorflow的一般步骤


    按照[TensorFlow for R](https://rstudio.github.io/tensorflow/index.html)官网说明，运用R实现Tensorflow主要包含4步(如下)，其中关键步骤在于安装好Tensorflow以及tensorflow R 包与python的连接。
    
1. 从[TensorFlow官网](https://www.tensorflow.org/get_started/os_setup.html#download-and-setup)安装TensorFlow.

2. 安装tensorflow R 包

```{r, eval=FALSE, message=FALSE, warning=FALSE, include=TRUE}
devtools::install_github("rstudio/tensorflow")
```

3. 载入TensorFlow
```{r, eval=FALSE, message=FALSE, warning=FALSE, include=TRUE}
Sys.setenv(TENSORFLOW_PYTHON="/usr/local/bin/python")
library(tensorflow)
```

4. 验证安装

```{r, eval=FALSE, message=FALSE, warning=FALSE, include=TRUE}
library(tensorflow)
sess = tf$Session()
hello <- tf$constant('Hello, TensorFlow!')
sess$run(hello)
```

##踩过的一号坑——tensorflow在windows上的安装

    在之前的文章中，曾经通过Docker的方法，实现了在windows上安装tensorflow，感兴趣的出门左转，在公众号查看“Deep Learning 学习（三）——在window下运行tensorfolw”。现在官网有了windows支持版，当然是要尝试尝试的。
    官网给出windows安装tensorflow有两种方法：

* “native” pip
* Anaconda

    于是首先我尝试用Anaconda进行安装。在官网下载 Anaconda（目前有Anaconda2和Anaconda3，分别支持python2.7和python3.6），由于在windows中tensorflow需要python3，本人下载的Anaconda3。根据官网操作步骤，安装完成后，进入Anaconda prompt，进行如下操作
    
1.在conda独立空间中创建一个名为tensorflow的环境名，在这里需要加上“python = 3“ 表示在python3中建立环境”

2.激活创建的环境

3.安装tensorflow的CPU版本，当然也有GPU版本，但需要NVIDIA的显卡，小弟太穷，只能望“卡”兴叹了。

```{}
#1.在conda独立空间中创建一个名为tensorflow的环境
conda create -n tensorflow python = 3.5.2
#2.激活创建的环境
activate tensorflow
#3.安装tensorflow的CPU版本
(tensorflow)C:> pip install --ignore-installed --upgrade https://storage.googleapis.com/tensorflow/windows/cpu/tensorflow-1.0.1-cp35-cp35m-win_amd64.whl
```

    经过几番尝试，成功在windows上安装上了Tensorflow，不免十分兴奋。验证如下图：

![img1](F:\\乐享数据DataScientists(data-sharing)\\sharing-data-DataScientists\\tensorflow R包\\1.png)
    
    但是兴奋得太早，Rstudio官网中有行小字：“NOTE: You should NOT install TensorFlow with Anaconda as there are issues with the way Anaconda builds the python shared library that prevent dynamic linking from R.” 直接给了我当头一棒，这里明确说明通过Anaconda安装tensorflow无法在R中实现，即“You should NOT install TensorFlow with Anaconda”！！（此处省略一万个感叹号！）
    
##踩过的二号坑——运用native pip 安装 tensorflow

    回到原点，再次在windows上安装tensorflow，这次是采样pip方法。需要注意的坑有以下几点：

1. 安装python3.5.2，64bit并且记住不能是python2.7，python3.5.x或者python3.6，谨记。
2. 升级pip到最新版本（如果windows没有安装pip，请自行安装，并设置好系统环境）
3. 按照官网命令安装tensorflow
```{}
pip3 install --upgrade tensorflow
```
    好吧，我承认第3点这个坑，我至今还没爬上来，原因是总出现如下错误：

![img2](F:\\乐享数据DataScientists(data-sharing)\\sharing-data-DataScientists\\tensorflow R包\\2.png)

    
在网上搜索了各种尝试均没有安装成功，其中的尝试有：

1. 在pip语句中加入“--ignore-installed”，仍然除现同一错误。

```{}
pip install --upgrade --ignore-installed tensorflow
```

2. 把whl文件下载到本地，在文件夹下进行安装
```{}
pip install tensorflow-1.0.0-cp35-cp35m-win_amd64.whl
```
提示"tensorflow-1.0.0-cp35-cp35m-win_amd64.whl is not a supported wheel on this platform"

3.在网络中安装
```{}
pip install --ignore-installed --upgrade https://storage.googleapis.com/tensorflow/windows/cpu/tensorflow-1.0.1-cp35-cp35m-win_amd64.whl 
```
同样提示"tensorflow-1.0.0-cp35-cp35m-win_amd64.whl is not a supported wheel on this platform"

4. 把“cp35-cp35m”改成“py3-none”
```{}
pip install --ignore-installed --upgrade https://storage.googleapis.com/tensorflow/windows/cpu/tensorflow-1.0.1-py3-none-win_amd64.whl 
```
同样提示"tensorflow-1.0.0-cp35-cp35m-win_amd64.whl is not a supported wheel on this platform"

![img3](F:\\乐享数据DataScientists(data-sharing)\\sharing-data-DataScientists\\tensorflow R包\\3.png)

    还有其他尝试，但都一一失败，也有博客认为安装“pip3 install --upgrade tensorflow”出现“No matching distribution found for tensorflow”是网络原因，但我也尝试了很多，都没有安装成功。

##其他坑——请准备最新版的Rstudio

    当然还有其他浅点的“坑”，比如安装devtools::install_github("rstudio/tensorflow")时，需要最新版Rtools，并先保证Rstudio是v 1.0或更高版本等。
    
##写在最后

    其实运用R实现tensorflow并不需要在windows环境下，并且不得不承认的是windows本身就是一个“奇深无比的坑”。但是既然官网均有安装示例，又说明通过R实现tensorflow是十分可行的思路。也让python粉们看看，tensorflow 绝不仅仅是python的“专利”。
    最后，再次发出“求救信号”，对本人没爬出来的坑，可否指点一二，再次不胜感激！