---
title: '[Visualizing Data] 运用Leaflet包构建交互型地图'
author: "余文华"
date: "2016年3月6日"
output: html_document
---

    Leaflet包是JavaScript库中构建交互型地图的一种包，但RStudio让我们成功的在R中得以实现。同时Leaflet包也能很好的兼容到Shiny应用和R Markdown文件中。
    我将从以下几个步骤来展示运用Leaflet交互地图：
    
*读取地址数据

*运用百度地图API进行地址解析

*运用网络爬虫Rcurl包及XML包进行地址坐标抓取

*运用leaflet包绘制交互地图

*对事故地图进行分类交互式显示

------

##数据来源

    我们的数据来源于2015上海开放数据创新大赛(SODA)提供的开放道路事故数据，数据事项具体包括“事故ID、事故类型、事故地点、事故时间”。

###读取数据并进行数据转换
```{r}
datas <- read.csv(file = "accident.txt",header = TRUE,stringsAsFactors = FALSE,encoding = "UTF-8")

datas$address <- gsub(",(.*)",'',datas$SGDD)
datas$time <- gsub("(.*),",'',datas$SGDD)
datas <- datas[,c(1,3,6,7)]
datas$DMSM1 <- factor(datas$DMSM1)
write.csv(datas,"datas.csv")
```

##获取地址经纬度

* 运用百度地图API进行地址解析。

    地址解析，是用户输入一个详细的地址，例如“北京市中关村南大街27号中央民族大学”，那么地址解析接口，会返回一个经纬度Point。

    获取地址解析，需要你首先在百度地图开发平台“申请密钥”，运用geocoder进行解析(里面有说明就不细说啦)。注意参数：“output”产出格式,本文为XML格式，“ak”为你从百度申请到的密钥，“address”就是需要查询的地址了。

* 运用网络爬虫Rcurl包及XML包进行地理坐标抓取

```{r}
library(RCurl)
library(XML)
a <-NULL
address <- NULL
doc <- NULL
lat <- NULL
lng <- NULL
for(i in 1:nrow(datas)){
        a[i] <- paste0("http://api.map.baidu.com/geocoder/v2/?address=","上海市",datas$address[i],"&output=XML&ak=6MRdtm6SQ7BzAqEtlvVFAWIB&callback=showLocation")
        address[i] <- getURL(a[i],.encoding="utf-8")
        doc <- htmlTreeParse(address,useInternal = TRUE)
#搜索地理坐标
        lat <- xpathSApply(doc,"//lat",xmlValue)
        lng <- xpathSApply(doc,"//lng",xmlValue)
}
datas$lat <-lat
datas$lng <-lng
head(datas)
```


##绘制地图

1. 运用leaflet()函数创建地图工具；

2. 运用addTiles()及addMarkers()增加地图图层；

3. 打印地图

```{r}
library(leaflet)
library(magrittr)

SHmap <- leaflet() %>% 
  addTiles() %>% 
  setView(121.5064701061, 31.245341811635, zoom = 14) %>% 
  addMarkers(121.5064701061, 31.245341811635, popup = '东方明珠')  %>% 
  addCircleMarkers(121.5064701061, 31.245341811635, popup = 'accident Area ', radius = 5, color = 'red')
SHmap

```

    首先加载leaflet包和magrittr包，创建地图工具leaflet(),运用addTiles()加入地图，默认使用开发街区地图形式。当然也可以选择其他地图形式，具体可参见 https://rstudio.github.io/leaflet/basemaps.html "Leaflet for R"。
    然后我们可以运行setView()函数设置我们期望的地图中心点的经纬度，运用zoom参数设置地图范围(数值越小，范围越大)；
    最后运用addMarkers()增加地图标记,popup参数设置标记的文字。当你点击蓝色标记的时候，会显示提示框“东方明珠”。也可以用addCircleMarkers()函数修改为圆形标记。
  
##事故发生地交互式地图分布  
    
```{r}
SHmap %>% 
  addTiles() %>% 
  setView(121.5064701061, 31.245341811635, zoom = 11) %>% 
  addMarkers(data = datas, lng = ~ lng, lat = ~ lat, popup = datas$DMSM1)

```

##事故分类交互显示

    这些交通事故事件密集显示，显然不是我们需要的，下面用 clusterOptions()函数来集合这些事件，把相同类型事件聚集在一起显示：
    
```{r}
SHmap %>%
  addTiles() %>% 
  setView(121.5064701061, 31.245341811635, zoom = 11) %>% 
  addCircleMarkers(data = datas, lng = ~ lng, lat = ~ lat, radius = 5, 
                   color = ~ ifelse(datas$DMSM1 == '死亡事件', 'red', 'blue'),
                   clusterOptions = markerClusterOptions())
```

    图中每个圆圈的数值代表事故在一个区域发生的总数，事故发生越多，用红色圈显示，事故越少用绿色显示，当我们点击圆圈时，地图会自动转换到相应地区范围，并分裂为更小的事件合计。蓝色点表示非死亡事件，红色点表示死亡事件。